【裁判字號】    95,訴,520
【裁判日期】    950927
【裁判案由】    毒品危害防制條例
【裁判全文】
臺灣板橋地方法院刑事判決               95年度訴字第520號
公  訴  人  臺灣板橋地方法院檢察署檢察官
被      告  甲○○
                    現於臺灣臺北看守所羈押
上列被告因違反毒品危害防制條例案件，經檢察官提起公訴（95
年度毒偵字第469 號）及併案移送審理（94年度毒偵字第7301號
、95年度毒偵字第1729號、第2015號、95年度核退字第3 號、
第5789號、95年度偵字第435 號），被告於準備程序對被訴事實
為認罪之陳述，本院合議庭裁定由受命法官依簡式審判程序獨任
審理，判決如下：
    主  文
甲○○施用第一級毒品，累犯，處有期徒刑玖月，扣案海洛因（
量微無法測重）壹包沒收銷燬；又施用第二級毒品，累犯，處有
期徒刑柒月，扣案安非他命壹包（毛重零點貳公克）沒收銷燬；
應執行有期徒刑壹年貳月，扣案海洛因（量微無法測重）壹包、
安非他命壹包（毛重零點貳公克）沒收銷燬之。
    事  實
一、甲○○於民國88年間因違反毒品危害防制條例之施用第二級
    毒品案件，經臺灣高等法院於88年12月29日以88年度上易字
    第5230號判決判處有期徒刑5 月，如易科罰金以300 元折算
    一日確定，於90年3 月26日易科罰金執行完畢。再於91年間
    因違反毒品危害防制條例案件，經本院於91年9月16日以91
    年度訴字第898 號判決判處有期徒刑8 月（連續施用第一級
    毒品部分）、6 月（施用第二級毒品部分），應執行有期徒
    刑1 年1 月確定，再因贓物案件，經本院於93年4 月30日判
    處應執行有期徒刑3 月，如易科罰金以銀元300 元折算1 日
    確定，上開各罪刑接續執行，於94年1 月23日縮短刑期執行
    完畢。而其前述施用第一級、第二級毒品案件，經本院裁定
    令入戒治處所施以強制戒治1 年，於92年4 月3 日戒治期滿
    執行完畢。
二、詎甲○○猶不知悔改，復於強制戒治執行完畢釋放後5 年內
    ，為滿足毒癮，分別基於施用第一級毒品海洛因及第二級毒
    品甲基安非他命之包括犯意，自94年6 月間某日起至95年9
    月1 日前後某日（扣除其中為警查獲至釋放時止之人身自由
    受公權力拘束之無從施用毒品時間），以將甲基安非他命（
    起訴事實泛載為安非他命）置於吸食器內燃燒吸食其生成煙
    霧之方式，及將海洛因摻入香煙點燃施用方式，於臺北縣土
    城市○○街26號住處，密集接連施用第一級毒品海洛因及第
    二級毒品安非他命。嗣於下列時地先後為警查獲：
（一）94年10月14日17時許，在臺北縣板橋市○○街369 巷67弄
      1 號5 樓為警查獲。
（二）94年12月6 日13時許，在臺北縣土城市○○街26號為警查
      獲，扣得其持有施用所餘海洛因一包（量微無法測重）。
（三）94年12月26日15時20分許，在臺北縣土城市○○路○ 段31
      8 巷口為警查獲，扣得其持有預備供施用安非他命一包（
      毛重0.2 公克）。
（四）95年9 月6 日22時20分許，在臺北縣土城市○○街26號為
      警緝獲歸案。
三、案經臺北縣政府警察局永和分局報請臺灣板橋地方法院檢察
    署檢察官偵查起訴及併案移送審理。
    理  由
一、訊據被告甲○○對於上揭犯罪事實已坦承不諱，而其於事實
    欄二（一）至（三）所示時地為警查獲，除扣得其持有施用
    所餘海洛因一包（量微無法測重）及預備供施用之安非他命
    一包（毛重0.2 公克）外，所採尿液檢體經警送請臺灣檢驗
    科技股份有限公司化驗後，依序分呈：（一）海洛因代謝物
    嗎啡陽性反應、甲基安非他命陽性反應；（二）甲基安非他
    命陽性反應；（三）海洛因代謝物嗎啡陽性反應、甲基安非
    他命陽性反應，有該公司94年10月30日、12月21日、95年1
    月18日出具之濫用藥物尿液檢驗報告書可憑，被告自白之真
    實性核有其他證據為憑，堪予採信而為論罪依據，本件事證
    明確，被告犯行堪以認定。
二、查被告於88年間因違反毒品危害防制條例案件，經臺灣高等
    法院於88年12月29日以88年度上易字第5230號判決判處有期
    徒刑5 月，如易科罰金以300 元折算一日確定，於90年3 月
    26 日 易科罰金執行完畢。再於91年間因違反毒品危害防制
    條例案件，經本院於91年9 月16日以91年度訴字第898 號判
    決判處有期徒刑8 月（連續施用第一級毒品部分）、6 月（
    施用第二級毒品部分），應執行有期徒刑1 年1 月，再因贓
    物案件，經本院於93年4 月30日判處應執行有期徒刑3 月，
    如易科罰金以銀元300 元折算1 日確定，上開各罪刑接續執
    行，於94年1 月23日縮短刑期執行完畢。而其前述施用第一
    級、第二級毒品案件，經本院裁定令入戒治處所施以強制戒
    治1 年，於92年4 月3 日戒治期滿，有臺灣高等法院被告全
    國前案紀錄表可憑，其於強制戒治執行完畢後5 年內再度施
    用第一級、第二級毒品，依毒品危害防制條例第23條第2項
    規定，係犯同條例第10條第1 項、第2 項施用第一級、第二
    級毒品罪，其各以一包括犯意，分別接連密集地施用第一級
    毒品海洛因、第二級毒品甲基安非他命，藉以滿足毒癮，分
    屬包括一罪，至其所犯施用第一級毒品罪及第二級毒品罪，
    因犯意各別，罪名互殊，應分論併罰。原起訴書雖僅載被告
    分別於94年10月14日21時40分許為警採尿回溯前26小時及96
    小時內某時，在不詳處所施用第一級毒品海洛因及第二級毒
    品安非他命，惟除此之外，被告尚有如犯罪事實欄所示密集
    接連多次之包括一罪施用毒品犯行，分經檢察官併案移送審
    理及被告自白在案，此與被告原被訴施用第一級、第二級毒
    品罪行各有實質上一罪關係，仍為起訴效力所及，本院自當
    加以審究。
二、被告係於前述有期徒刑執行完畢後5 年內故意再犯本罪，俱
    為累犯，應依刑法第47條第1 項規定加重其刑。爰審酌被告
    已有毒品強制戒治及判處罪刑之前科，仍無法悔悟、戒除毒
    癮之犯罪動機、目的、情節、對社會公共秩序所具危害、犯
    罪後坦承犯行之態度等一切情狀，各處如主文所示之刑，併
    定應執行刑，以資懲儆。扣案毒品海洛因一包（量微無法測
    重）及安非他命一包（毛重0.2 公克）內之海洛因、安非他
    命為查獲之被告施用所餘第一級毒品及預備供施用第二級毒
    品，而其包裝袋與毒品於實際執行時難以一般方式完全析離
    ，故均依毒品危害防制條例第18條第1 項前段規定諭知沒收
    銷燬之。
三、本件被告係被訴犯毒品危害防制條例第10條第1 項、第2項
    之施用第一級毒品、第二級毒品罪，其於本院行準備程序時
    對被訴事實為有罪之陳述，經受命法官告以簡式審判程序之
    旨，並聽取檢察官、被告意見後，由本院合議庭依刑事訴訟
    法第273 條之1 第1 項規定裁定由受命法官獨任進行簡式審
    判程序，末此敘明。
據上論斷，應依刑事訴訟法第299 條第1 項前段、第273 條之1
第1 項、第273 條之2 、第284 條之1 ，毒品危害防制條例第10
條第1 項、第2 項、第18條第1 項前段，刑法第11條、第47條第
1 項、第51條第5 款，判決如主文。
本案經檢察官郭學廉到庭執行職務。
中    華    民    國    95    年    9     月    27    日
                  刑事第一庭    法  官  陳恆寬
以上正本證明與原本無異
如不服本判決應於送達後10日內向本院提出上訴狀
                                書記官  張惠芳
中    華    民    國    95    年    9     月    27    日
附錄本案論罪科刑法條全文：
毒品危害防制條例第10條
施用第一級毒品者，處6 月以上5 年以下有期徒刑。
施用第二級毒品者，處3 年以下有期徒刑。


司法院資訊處製作；財團法人民間司法改革基金會備份。
